臺灣花蓮地方法院交通事件裁定　　　　 100年度交聲字第54號
原處分機關　交通部公路總局臺北區監理所花蓮監理站
異　議　人
即受處分人　黎櫻櫻
上列異議人即受處分人因違反道路交通管理處罰條例案件，對於
交通部公路總局臺北區監理所花蓮監理站民國100年 2月8日所為
之處分（案號：花監違字第裁44-P00000000號）聲明異議，本院
裁定如下：
    主  文
異議駁回。
    理  由
一、原處分意旨略以：異議人即受處分人黎櫻櫻（下稱異議人）
    於民國100年 1月16日16時12分許，將車牌號碼7T-5229號自
    用小客車停放於花蓮縣花蓮市○○路 541號前之禁止臨時停
    車處，為花蓮縣警察局交通警察隊掣發花蓮縣警察局花警交
    字第 P00000000號舉發違反道路交通管理事件通知單予以舉
    發，經原處分機關認異議人有「在禁止臨時停車處所停車」
    之違規事實，依道路交通管理處罰條例第56條第1項第1款規
    定，裁處罰鍰新臺幣（下同）900元。
二、聲明異議意旨略以：本人所開 7T-5229車號，車輛使用後，
    歸還車主時，停車於車主游櫻桃住家門口（花蓮市○○路54
    1 號），本段為四間面寬15尺半之店面，左右路口彎道轉角
    禁止停車紅線各為15尺，541號及539號前均無劃紅線之路段
    ，當時負責施工之包商，因施工錯誤多劃紅線22尺長之紅色
    禁止停車線，遂以黑色噴漆修改。 541號門口劃錯之紅線尚
    存黑漆脫落之舊痕無誤，以林森路路口為界，和平路以東之
    路面店面轉角紅線禁止停車線均為15尺長度云云。
三、按禁止臨時停車線為紅色實線，用以指示禁止臨時停車路段
    ，禁止臨時停車處所不得停車，道路交通標誌標線號誌設置
    規則第169條第 1項、第2項及道路交通安全規則第112條第1
    項第 1款定有明文。次按，汽車駕駛人在禁止臨時停車處所
    停車者，處新臺幣 600元以上1200元以下罰鍰，道路交通管
    理處罰條例第56條第1項第1款亦定有明文。
四、經查：
  (一)異議人於100年1月16日16時12分許，將其所駕駛之車牌號碼
    7T-5229號自用小客車，停放在花蓮縣花蓮市○○路541號前
    ，為異議人所不爭執，並有花蓮縣警察局100年 3月1日花警
    交字第1000009078號函復所附舉發採證照片在卷可稽。而花
    蓮縣花蓮市○○路 541號前禁止臨時停車紅實線為花蓮縣政
    府98年鋪設和平路路面時一併依該標線原始位置及長度復原
    ，標線長度約22公尺，並無於該處新設標線及增減標線長度
    或變更標線位置，亦無於劃設標線後以黑色噴漆修改等情事
    ，有花蓮縣政府100年3月22日1000046488號函在卷可稽。查
    異議人既領有合格駕駛執照，對於紅色實線標線所示意義應
    熟知並確實遵守，異議人貿然將小客車停放於該處，實有妨
    礙交通之順暢與安全。異議人前揭所辯，尚無所據。
五、綜上所述，本件異議人有前揭違規行為之事實明確，原處分
    機關依道路交通管理處罰條例第56條第1項第1款規定，裁處
    罰鍰 900元，核無違誤，異議人之異議為無理由，應予駁回
    。
六、據上論斷，應依道路交通事件處理辦法第18條，裁定如主文
    。
中    華    民    國   100    年    4     月    20    日
                  交通法庭      法  官  蔡寶樺
上列正本證明與原本無異。
如對本裁定不服，應於送達後 5日內，向本院提出抗告狀（應抄
附繕本）。
中    華    民    國   100    年    4     月    20    日
                                書記官